Inventaris van het archief van De Bond van Nederlandse Militaire Oorlogs- en dienstslachtoffers (BNMO) en daarbij gedeponeerde archieven, (1933) 1945-2008 (2011)
Nationaal Archief, Den Haag
- BNMO-Vereniging, 1945-2008, 01
  - Foto-archief, 01.D
    - De foto's zijn genummerd: 104, 106, 107, 108, 110, 116, 121, 124, 125, 126, 127, 128, 135, 165, 169, 180., 1855
      - Herdenking Indië Monument Roermond 2002, 09-09-2002, 110
      - Algemene Ledenvergadering 1976 in Jaarbeurscongrescentrum Utrecht, 10-05-1976, 116
      - Bondsbureau, dec 1987, 121
      - Bevrijdingsdag Wageningen 1994, 05-05-1994, 124
        Zijne Koninklijke Hoogheid Prins Bernhard en genodigden.
      - Bevrijdingsdag Wageningen 1996, 05-05-1996, 125
      - 10e lustrum BNMO Orpheus Apeldoorn, 28-10-1995, 126
      - Afscheid directeur Woonoord de heer Jan Lith en nieuwe directeur Westhuis, 01-02-1983, 127
      - Begrafenis van de heer van Lanschot, 22082001, 128
        Kathedraal Sint Jan in ´s-Hertogenbosch.
      - Beplanten Rosarium bij buste van `Van Lanschot` door zijn dochter, 17-04-2002, 135
      - Conference on European Affairs door WVF in Luxemburg, juni 1 t/m 3, 165
        Zie begeleidend briefje.
      - WVF 15 de vergadering, 169
      - WVF Council ontmoeting in Vienna, 27 nov. 1954, 180
    - De foto's zijn genummerd: 17, 20, 23, 24, 27, 37, 41, 42, 43, 44, 49, 50, 51, 52, 53, 54., 1856
      - Commissie Vrouwenbelangen, 28-08-1997, 11
        Voorzitter M. Jonkhof.
      - Uitreiking resultaten Begeleidings-commissie Tiesinga aan staatssecretaris Gmelich Meijling, 22-05-1997, 16
        In het Defensievoorlichtingscentrum Den Haag.
      - Wageningen 1998, 05-05-1998, 17
        Prins Bernhard en defilé.
      - Wageningen 1996, 05-05-1996, 20
        Diverse defilé deelnemers + PB.
      - Lourdes militaire bedevaart, mei 1999, 13
      - Bezoek Staatssecretaris Gmelig Meiling aan Woonoord, 1995, 24
      - Hoofdbestuur 1996, 14-05-1996, 27
        Hoofdbestuur BNMO en voorzitter Paulis en voorzitter Hitters.
      - Bouw Veteraneninstituut augustus 1999, 1999, 37
        Bouwimpressie.
      - Hoofdbestuur 1998, 28-4-1998, 41
        Ondertekening overeenkomst Ministerie van Defensie.
      - Wageningen 2002, 05-05-2002, 42
      - Jubileum BNMO 1995 congrescentrum Orpheus Apeldoorn, oktober 1995, 43
        Prins Bernhard en Hoofdbestuur BNMO.
      - Bezoek Minister van Defensie Relius ter Beek aan BNMO 1993, mei 1993, 44
        Diverse foto's.
      - Jubileum BNMO 1980 Jaarbeurs, oktober 1980, 49
        Heer van Lanschot, voorzitter BNMO.
      - Nieuw bestuur en voorzitter J. Kingma met oude voorzitter van Lanschot, 19-04-1980, 50
        Diverse poses.
      - Opening BNMO Centrum (later "de Basis" en "Woonoord"), 13-01-1984, 51
        PB en diverse Hoofdbestuur-leden, Hans Wiegel, van Agt e.d.
      - Laatste defilé veteranen Soestdijk, 52
      - Indië herdenking Den Haag 1999, 15-08-1999, 53
      - Onthulling/schenking lustrumgeschenk Prins Bernhard aan Bondsvoorzitter van Lanschot, mei 1975, 54
    - De foto's zijn genummerd: 64, 65, 66, 67, 70, 71, 72, 74, 75, 90, 91, 93., 1857
      - Kareoler kinderkrant, 1953, 62
      - 40 jarig jubileumjaar BNMO, 1985, 63
        Diverse recepties, jubileumvergadering en autoriteitenbezoek.
      - Franse onderscheiding Werner Eleveld, 25-10-2000, 64
      - Bondsraad 2001, 10-04-2001, 65
      - Herdenking Indië Monument Roermond, 09-09-2001, 66
      - Korea herdenking, 26-05-1997, 67
      - Cursus Contactpersonen 2002, 28-11-2002, 70
      - Indië herdenking Den Haag 2002, 20-08-2002, 71
      - Defilé Prins Bernhard 2001, 27-06-2001, 72
      - Vrouwendag 2002, 01-11-2002, 74
        Jan Burger.
      - Bondsraad 2000, 25-06-2000, 75
      - Afdeling Utrecht/'t Gooi, 20-03-2003, 90
        Officierscasino Soesterberg Afdelings-jaarvergadering.
      - Algemene Vergadering 2002, 26-05-2002, 91
        Voorzitter Smit.
      - Afscheid Jo Colen MW (?), 20-01-2000, 93
    - De foto's zijn genummerd: 138, 162, 163, 164, 166, 168, 173, 174, 176, 177., 1858
      - Lustrum 1990 in Duinrel, 1990, 138
      - Dwarsleasie veteraan en jockey wordt door hulp van het WVF in Amerika gerevalideerd, 162
      - 4e Assemblée in Den Haag, nov 1953, 163
      - Jamie Coffman geholpen door WVF, 164
      - 8e WVF assembly in Rome, april 1959, 166
        13 t/m 17 april zie achterkant foto.
      - WVF Oslo Noorwegen, 168
      - WVF Commissie van Defensie, Algemene Vergadering, nov. 1957, 173
      - Secretaris Generaal Newcomb van WF oudstrijders reikt braillepolshorloges uit, 174
      - WVF Istanboel, mei 1969, 176
      - WVF bij Lamp van de Broederschap, augustus 1957, 177
    - De foto's zijn genummerd: 86, 94, 98, 99, 101, 102, 103, 105, 109, 112, 113, 115, 122, 123, 130, 132., 1859
      - 1e Lustrum BNMO 1950 Houtrusthallen Den Haag, 09-09-1950, 86
        Hare Majesteit Juliana, minister-president Drees, Minister Schokking, R. Weggemans.
      - Hoofdbestuur BNMO 2001, 20-09-2001, 94
        Voltallig Hoofdebestuur onder leiding van de heer Smit.
      - Bijeenkomst met van Lanschot (?), 98
      - Verzameling zwartwit foto's 1e lustrum, uitreiking oorlogskruis, Koninklijke Onderscheiding van Lanschot(?), 1950-1955(?), 99
        Paleis Soestdijk (?).
      - 6e lustrum BNMO Groenoordhal Leiden, 10-05-1975, 101
        Koningin Juliana, Prins Bernhard, Prinses Beatrix en Prins Claus.
      - 3e lustrum BNMO oude Rai Amsterdam, 1960, 102
        Kranslegging Nieuwe Kerk en bijeenkomst Rai.
      - 2e lustrum BNMO oude Rai Amsterdam, 1955, 103
      - Overgave Lamp van de Broederschap ontvangst Paleis Soestdijk, 105
      - Bezoek oud-internationals aan Woonoord Doorn + aanbieding televisie, 27-10-1958, 109
        Zie bijbehorende tekst.
      - Uitreiking "Silver Star" aan weduwe S.M. van Balkom, 25-02-1952, 112
      - Japanse overgave in Timor, 11-09-1945, 113
      - 5e lustrum BNMO Houtrusthallen Den Haag, 02-05-1970, 115
        Koningin Juliana, Prins Bernhard informeel gesprekken onderscheiding van de heer van Lanschot.
      - Dodenherdenking Indië Monument Roermond, 15-09-2003, 122
      - Overgebleven Dragers Militaire Willems Orde, 1996, 123
        n.a.v. documentaire ´De laatste Ridders´ met Prins Bernhard.
      - Seniorenconvent en hoofdbestuur BNMO, 21-09-2001, 130
        Zie bijgevoegd document.
      - Onthulling buste Generaal Spoor bij het Indië Monument, 132
        Minister van Defensie Joris Voorhoeve.
    - De foto's zijn genummerd: 5, 10, 12, 14, 15, 18, 21, 28, 45, 46, 57, 68, 69, 83., 1860
      - Herdenking Indië Monument Roermond, 15-8-2000, 5
      - Uitreiking BNMO penning van verdienste aan Bob Murphy, 10
      - Werkbezoek Staatssecretaris van Hooff, 13-12-2000, 12
        Woonoord "de Basis".
      - Afscheid voorzitter BNMO Smit, 04-06-1998, 14
      - Soestdijk verjaardag Prins Bernhard, 27-06-2001, 15
        Oudstrijders en defilé.
      - Wageningen1997, 05-05-1997, 18
        Defilé deelnemers BNMO + PB.
      - Apeldoorn 1990 45 jaar BNMO, oktober 1990, 21
        Hare Majesteit Beatrix.
      - Dodenherdenking Grebbeberg 2003, 04-05-2003, 28
      - Prins Bernhard en amerikaanse gehandicapte, 45
      - Oude Bondsburo "Doornveld" en 1e vaandel BNMO 1947 aangeboden door NSBB, 1945, 46
      - Aanbesteding+bouw+oplevering+aanbieding "haardwand" De Basis en Woonoord, 1981-1983, 57
      - Hoofdbestuur en afdelingsbesturen 1995, 1995, 68
        Zie omschrijving achterzijde foto.
      - Meidagen 2003, 05-05-2003, 69
      - Oud BNMO-oord, 1975, 83
        Met oud-directeur de heer Lith.
    - De foto's zijn genummerd: 25, 31, 38, 47, 48, 56, 73., 1861
      - Bouw BNMO gebouw, 08-1982, 25
        Bos/bomen verwijderen, start bouw, ingebruikname gebouw.
      - Bosnië 1995, 08-09-1995, 31
        Zie beschrijving bij foto's van Rene van Brakel.
      - Afscheid heer van Lanschot, 30-06-1994, 38
        Prinses Juliana, Prins Bernhard, premier de Jong en vele anderen.
      - Historische foto's uit diverse bronnen, 1940-1950, 47
      - Oprichting Veteraneninstituut, 10-05-2000, 48
      - Fotoserie "oorlogsweduwe draagt Broederschapslamp over" aan Provincie Groningen, 24-06-1968, 56
        Zie bijgevoegde documenten.
      - Afscheid Cdr Ploeg koepelbestuur VI, 11-12-2002, 73
    - De foto's zijn genummerd: 79, 82, 92, 96, 100, 111, 118, 8A., 1862
      - Lourdes militaire bedevaart, mei 1999, 79
      - BNMO centrum 1984, 1984, 82
      - BNMO jubileum 1975 Groenoord hallen Leiden, 1975, 92
        Hare Koninklijke Hoogheid Prinses Beatrix.
      - BNMO jubileum 1970, 1970, 96
        Hare Koninklijke Hoogheid Juliana.
      - 4e lustrum BNMO AHOY Rotterdam, 1965, 100
      - Internationale Lamp van de Broederschap + gehandicaptensport, mei 1960, 111
        Zie gevoegde documenten.
      - Bezoek Audrey Hepburn aan BNMO-centrum, 11-11-1986, 118
      - Stichting Eerbetoon Prins Bernhard het defilé op paleis Soestdijk ter gelegenheid van de 85e verjaardag van de prins, 5 mei 1996, 8A
        Prins Willem Alexander.
    - De foto's zijn genummerd: 22A, 23A., 1863
      - Challenge 1999 te Stoke Mandeville, Engeland in samenwerking met de Nederlandse Bond voor Aangepaste Sporten (NEBAS), Jaren '90, 22A
        2-11 september.
      - WVF Assemblies internationaal, o.a. te Den Haag, Parijs, Rome, Wenen, Istanbul en Beograd, Jaren '50-'60, 23A
        Met losse aanwijzingen.
    - De foto's zijn genummerd: 120, 129, 133, 134, 2A, 3A, 4A, 5A, 6A, 10A, 11A., 1864
      - BNMO centrum tuinzijde (midgetgolf), zwembad en centrale hal, 1984, 120
      - Mevrouw Jean Kennedy-Smith op bezoek BNMO nazorgprogramma, 129
      - Viering SUFA, 133
        vlnr de heren P. Huyskens, Nic Smit en Bib van Lanschot.
      - 3e lustrum BNMO-oord met aanbieding van de scheepsbel torpedobootjager van Galen, 19-06-1973, 134
      - Bezoek van Minister van Constructie Koh van Korea aan o.a. de heer Van Lanschot, 1980, 2A
        Met brieven.
      - Het Gemengde Commissie overleg Nederland-Republiek Korea, 1977, 3A
        12-15 juli.
      - Onthulling standbeeld van Prins Bernhard door de Stichting Verjaardag Prins Bernhard, 1989, 4A
        Prins Bernhard en Prinses Juliana.
      - Onthulling borstbeeld de heer W.Ch.J.M. van Lanschot, 1995, 5A
        Met copie brief over het borstbeeld.
      - Sportevenementen, waaronder de voetbalwedstrijd Nederland-België van gehandicapten en de wedstrijd Stoke Mandeville-Aardenburg, gepubliceerd in de Kareoler, 1960, 6A
        Met brief over de foto's van een voetbalwedstrijd voor gehandicapten.
      - Maquette van het "Kareol", 1998, 10A
        Met copie uit Wikipedia.
      - Feestelijke bijeenkomst van het Comité Gratitude met als eregast Prins Bernhard, 1995, 11A
        5 oktober.
    - De foto's zijn genummerd: 4, 8, 59, 172, 178, 179, 9A, 20A, 21A., 1865
      - Onthulling buste van Lanschot door dochter, 04-08-1995, 4
        Hoofdbestuur en dochter.
      - Wageningen 2000, 05-05-2000, 8
        Prins Bernhard - Minister-president Kok - kranslegging.
      - Van Lanschot "door de jaren heen!", 1945-2001, 59
      - Deelnemers Conferentie WVF Bad Ischl, 172
      - Nederlandse delegatie in Belgrado, Van Lanschot en Ommen Kloeke tijdens plenaire zitting, 178
      - Derde Algemene Vergadering WVF Londen, 9 dec. 1952, 179
      - Gebouw "Kareol" met bewoners, de tuinen en een voorbereiding van een opvoering door de Wagner-Vereniging, 1911-1934, 9A
        Vroegere eigenaar Julius Carl Bunge en echtgenote Lotte Meissner, de latere eigenaresse Hilde Rusag, personeelsfoto's.
      - Defilé Wageningen, bevrijdingsfeest groepsfoto, 05-05-2000, 20A
        Groepsfoto BNMO-defilanten.
      - Openingsceremonie en wedstrijden van de Paralympics, 18-05-1958, 21A
    - De foto's zijn genummerd: 1, 89, 119, 139., 1866
      - Opening BNMO Centrum, 15-5-1984, 1
        Rechter deel nieuwe woonoord met oorkonde.
      - Artikelen over de BNMO, 1986-1983, 89
        Doornse courant "De Kaap".
      - Luchtfoto BNMO gebouw en invalidenwoningen, 1956 ?, 119
      - Foto's Koninklijk Huis, 139
    - Fotoalbums met de nummers: 18A, 19A, 88, 175., 1867.1
      - Het bezoek van de heer Kingma, BNMO, aan chirurgisch ziekenhuis "Patmasuri" te Yogyakarta, Indonesië, 31-10-1986, 18A
        De heren Kingma en G.J. Leferink.
      - Het bezoek van de heer Kingma, BNMO, aan Indonesië, Jaren '80, 19A
        De heren Kingma en Ketua Umum.
      - Naamgeving Legeringskamp Zeelst Koninklijke Luchtmacht "Peter Zuid Kamp" en onthulling monument te gemeente Veldhoven, 18-3-1967, 88
      - Fotoalbum bijeenkomst Finland, 25/30 juli 1979, 175
    - Fotoalbums met de nummers: 14A, 15A., 1867.2
      - Indonesische Delegatie bezoekt het monument ter herdenking van de Nederlandse slachtoffers van de Japanse vrouwenkampen in Nederlands-Indië te Bronbeek, bekijkt nieuwbouw van de BNMO en heeft een etentje, Jaren '80, 14A
        Soekahar, één van de leiders van Legiun Veteran Republic Indonesia (L.V.R.I.) / K.C.V.R.I.
      - Indonesische Delegatie tijdens het etentje, Jaren '80, 15A
    - Fotoalbums met de nummers: 16A, 17A., 1867.3
      - The ninth veconac executive board meeting (Manifesto Veterans Confederation Of Asean Countries), the sixth veconac general assembly, Jakarta, 1992, 16A
        Soeharto, president van Indonesië.
      - Het bezoek van de heer Kingma, BNMO, aan een bijeenkomst van Komplek Corps Veteran Republik Indonesia, KCVRI, te Jakarta, Indonesië, 28-10-1986, 17A
        De heren Kingma en Soeharso.
    - Fotoalbums met de nummers: 13A, 161., 1867.4
      - World Veteran Foundation wereldcongres Algemene Vergadering te Maastricht, 1976, 13A
        Prins Bernhard en de heer van Lanschot.
      - World Veterans Federation Assemblée, 161
        Vermoedelijk in de Houtrusthallen te Den Haag.
- BNMO-Stichting, 1954-1973, 02
  Opgericht bij notariële akte van 20-11-1954 door de vereniging BNMO met als doel het verlenen van huisvesting aan ernstige militaire oorlogsinvaliden, wier aard van invaliditeit verpleging in gezins- of familieverband onmogelijk of zeer moeilijk maakt, danwel huisvesting in speciaal ingerichte woningen vereist en het scheppen van werkmogelijkheid voor de door de zorg van de stichting gehuisveste invaliden.
  - Oprichting, statuten, 02.1
    - Notariële akte van oprichting van 20-11-1954., 1868
    - Akte van inschrijving in het hypotheekregister van gronden van de BNMO-Stichting, gelegen aan de Woestduinlaan te Doorn., 1956; 1869
    - Ingekomen brief van het Ministerie van Justitie ter bevestiging van de inschrijving van de Stichting tot instandhouding van een woonoord voor ernstige militaire oorlogsinvaliden in het Centraal Stichtingenregister, 9 december 1959., 1870
    - Bewijzen van inschrijving van bestuurs- en statutenwijzigingen in het Handelsregister van de Kamer van Koophandel en Fabrieken van de BNMO-Stichting., 1981-1986; 1871
  - Vergaderingen Raad van Toezicht, 02.2
    - Notulen van de vergaderingen van de Raad van Toezicht van de BNMO-Stichting, met agenda's., 1955 april-1973 augustus; 1872
  - Vergaderingen Bestuur, 02.3
    - Agenda's en notulen, met bijlagen., 1956-1963; 1873
      zie voor agenda's ook de vergaderstukken van het Hoofdbestuur van de Vereniging BNMO.
    - Agenda's en notulen, met bijlagen., 1964-1967; 1874
      Diverse archiefstukken hebben vochtschade.
    - Agenda's en notulen, met bijlagen., 1968-1971; 1875
    - Agenda's en notulen, met bijlagen., 1974-1977; 1876
    - Agenda's en notulen, met bijlagen., 1981; 1877
  - Financiën, 02.4
    - Jaarrekening., 1980; 1878
    - Jaarrekening., 1981; 1879
    - Jaarrekening., 1982; 1880
    - Jaarrekening., 1983; 1881
    - Jaarrekening., 1984; 1882
    - Jaarrekening., 1985; 1883
    - Accountantsrapporten uitgebracht aan het Bestuur van de Stichting tot instandhouding van een woonoord voor ernstige militaire oorlogsinvaliden (BNMO-Stichting) betreffende de jaarcijfers 1954-1959., 1955-1960; 1884
    - Accountantsrapporten uitgebracht aan het Bestuur van de Stichting tot instandhouding van een woonoord voor ernstige militaire oorlogsinvaliden (BNMO-Stichting) betreffende de jaarcijfers 1960-1965., 1961-1966; 1885
    - Accountantsrapporten uitgebracht aan het Bestuur van de Stichting tot instandhouding van een woonoord voor ernstige militaire oorlogsinvaliden (BNMO-Stichting) betreffende de jaarcijfers 1966-1970., 1967-1971; 1886
    - Accountantsrapporten uitgebracht aan het Bestuur van de Stichting tot instandhouding van een woonoord voor ernstige militaire oorlogsinvaliden (BNMO-Stichting) betreffende de jaarcijfers 1971-1975., 1972-1976; 1887
    - Accountantsrapporten uitgebracht aan het Bestuur van de Stichting tot instandhouding van een woonoord voor ernstige militaire oorlogsinvaliden (BNMO-Stichting) betreffende de jaarcijfers 1976-1980., 1977-1981; 1888
    - Accountantsrapporten uitgebracht aan het Bestuur van de Stichting tot instandhouding van een woonoord voor ernstige militaire oorlogsinvaliden (BNMO-Stichting) betreffende de jaarcijfers 1981-1983., 1982-1984; 1889
- BNMO-Fonds, 1955-1982, 03
  Statutaire naam is Stichting voor sociale en culturele bijstand aan militaire oorlogsslachtoffers en/of hun nagelaten betrekkingen, opgericht door de BNMO bij notairële akte van 30-9-1955 met als doel het verstrekken van daadwerkelijke hulp ten behoeve van de militaire oorlogsslachtoffers en/of nagelaten betrekkingen, verder te noemen invaliden, weduwen en wezen, in alle gevallen waarbij op haar een beroep wordt gedaan en waarin niet door andere instanties wordt voorzien, alsmede het verlenen van hulp voor ontspanning en culturele activiteiten ten behoeve van invaliden, weduwen en wezen. Opgeheven bij akte van 23-11-1982 en veranderd van naam in Stichting BNMO-Centrum.
  - Oprichting, statuten, 03.1
    - Oprichtingsakte van de Stichting voor sociale en culturele bijstand aan militaire oorlogsslachtoffers en/of hun nagelaten betrekkingen., 1955; 1890
    - Akte betreffende statutenwijziging van de Stichting voor sociale en culturele bijstand aan militaire oorlogsslachtoffers en/of hun nagelaten betrekkingen., 1957; 1891
      afschrift.
    - Akte betreffende statutenwijziging van de Stichting voor sociale en culturele bijstand aan militaire oorlogsslachtoffers en/of hun nagelaten betrekkingen., 1962; 1892
    - Ingekomen brief van het Ministerie van Justitie ter bevestiging van de inschrijving van het BNMO-Fonds in het Centraal Stichtingenregister, 29 december 1959., 1893
  - Vergaderingen Bestuur, 03.2
    Zie voor agenda's ook de vergaderstukken van het Hoofdbestuur.
    - Agenda's en notulen, met bijlagen., 1956-1963; 1894
    - Agenda's en notulen, met bijlagen., 1964-1967; 1895
      Niet raadpleegbaar wegens vochtschade.
    - Agenda's en notulen, met bijlagen., 1968-1971; 1896
    - Agenda's en notulen, met bijlagen., 1974-1976; 1897
  - Financiën, 03.3
    - Begroting 1968., 1966-1968; 1898
      Betreft een ontwerp.
    - Begroting 1971 (concept)., 1899
    - Begroting 1972 (concept)., 1900
    - Jaarrekening., 1968; 1901
    - Jaarrekening., 1969; 1902
    - Jaarrekening., 1970; 1903
    - Jaarrekening., 1971; 1904
    - Jaarrekening., 1978; 1905
    - Jaarrekening., 1980; 1906
    - Jaarrekening., 1982; 1907
    - Accountantsrapporten BNMO-fonds betreffende de jaarcijfers 1955-1959., 1956-1960; 1908
    - Accountantsrapporten BNMO-fonds betreffende de jaarcijfers 1960-1965., 1961-1966; 1909
    - Accountantsrapporten BNMO-fonds betreffende de jaarcijfers 1966-1970., 1967-1971; 1910
    - Accountantsrapporten BNMO-fonds betreffende de jaarcijfers 1971-1975., 1972-1976; 1911
    - Accountantsrapporten BNMO-fonds betreffende de jaarcijfers 1976-1980., 1977-1981; 1912
    - Accountantsrapporten BNMO-fonds betreffende de jaarcijfers 1981-1982., 1982-1983; 1913
- Stichting Eigenaar, 1954-2005, 04
  Statutaire naam is Stichting tot instandhouding van een centrum voor militaire oorlogs- en dienstslachtoffers en is opgericht op 20 november 1954 met als doel het verhuren van de aan haar te Doorn in eigendom toebehorende terreinen met gebouwen en opstallen. Verhuur kan alleen geschieden aan de BNMO, Stichting BNMO-Centrum en instanties waarmee de BNMO overeenkomsten van samenwerking is aangegaan.
  - Oprichting, statuten(wijziging), 04.1
    - Stukken betreffende de Statuten van de Stichting tot instandhouding van een centrum voor militaire oorlogs- en dienstslachtoffers., 1983; 1914
    - Akte inzake statutenwijziging van de Stichting tot Instandhouding van een Centrum voor Militaire Oorlogs- en Dienstslachtoffers., 1986; 1915
    - Akte inzake statutenwijziging van de Stichting tot Instandhouding van een Centrum voor Militaire Oorlogs- en Dienstslachtoffers., 1998; 1916
    - Bewijzen van inschrijving van bestuurs- en statutenwijzigingen in het Handelsregister van de Kamer van Koophandel en Fabrieken., 1987-1999; 1917
    - Taxaties ten behoeve van de verzekering inzake de gebouwen 1 centrum en 26 appartementen Van Woestduinlaan 87 tot en met 139, in opdracht van Stichting Eigenaar., 1991-1997; 1918
    - Taxaties ten behoeve van de verzekering inzake de panden Audrey Hepburnlaan 2 en 4 en Willem van Lanschotlaan 2 in opdracht van Stichting Eigenaar., 1991-1997; 1919
    - Taxaties ten behoeve van de verzekering inzake de panden Dr. Guttmannlaan 9 tot en met 23 en Stamerweg 22 tot en met 32 te Doorn, in opdracht van Stichting Eigenaar., 1991-1997; 1920
    - Taxaties ten behoeve van de verzekering inzake de woningen Audrey Hepburnlaan 6 tot en met 11(oneven)., 1991-1997; 1921
    - Taxaties ten behoeve van de verzekering inzake het pand Woestduinlaan 85 te Doorn, in opdracht van Stichting Eigenaar., 1991-1997; 1922
  - Vergaderstukken, 04.2
    - Verslag van de vergadering van het Bestuur van Stichting Eigenaar en de Raad van Toezicht van de BNMO., 1985; 1923
    - Verslag van de vergadering van het Bestuur van Stichting Eigenaar en de Raad van Toezicht van de BNMO., 1988; 1924
    - Notulen van de vergaderingen van het Bestuur., 1988; 1925
    - Notulen van de vergaderingen van het Bestuur., 1993; 1926
    - Notulen van de vergaderingen van het Bestuur., 1997; 1927
    - Notulen van de vergaderingen van het Bestuur., 1998; 1928
    - Presentatie voor bijeenkomst bestuur Stichting Eigenaar en Raad van Bestuur SFMO., 2001; 1929
  - Correspondentie, 04.3
    - Minuten van uitgegane stukken., 1997; 1930
  - Begrotingen, 1983-2005, 04.4
    - Begroting 1983 tot en met 1987., 1983-1987; 1931
    - Begroting 1995., 1932
    - Begroting 2002., 1933
    - Begroting 2003., 1934
    - Begroting 2004., 1935
    - Begroting 2005., 1936
    - Begroting 2005., 1937
  - Jaarrekeningen, 1986-2004, 04.5
    - Jaarrekening., 1986; 1938
    - Jaarrekening., 1987; 1939
    - Jaarrekening., 1988; 1940
    - Jaarrekening., 1989; 1941
    - Jaarrekening., 1990; 1942
    - Jaarrekening., 1991; 1943
    - Jaarrekening., 1992; 1944
    - Jaarrekening., 1993; 1945
    - Jaarrekening., 1994; 1946
    - Jaarrekening., 1995; 1947
    - Jaarrekening., 1996; 1948
    - Jaarrekening., 1997; 1949
    - Jaarrekening., 1998; 1950
    - Jaarrekening., 1999; 1951
    - Jaarrekening., 2000; 1952
    - Jaarrekening., 2001; 1953
    - Jaarrekening., 2002; 1954
    - Jaarrekening., 2003; 1955
    - Jaarrekening., 2004; 1956
  - Jaarverslagen, 04.6
    - Jaarverslag penningmeester 1984., 1957
    - Jaarverslag penningmeester 1985., 1958
    - Jaarverslag penningmeester 1986., 1987; 1959
    - Jaarverslag penningmeester 1994., 1995; 1960
    - Jaarverslag., 2004; 1961
- BNMO-Oord, 1957-1988, 05